【裁判字號】    98,易,1055
【裁判日期】    980513
【裁判案由】    贓物
【裁判全文】
臺灣臺北地方法院刑事判決              98年度易字第1055號
公  訴  人  臺灣臺北地方法院檢察署檢察官
被      告  甲○○
                    （另案在臺灣臺北監獄執行中）
上列被告因贓物案件，經檢察官聲請簡易判決處刑（98年度偵字
第3400號），本院認為不宜逕以簡易判決處刑（98年度簡字第13
61號），改依通常程序審理，判決如下：
    主  文
甲○○收受贓物，累犯，處有期徒刑肆月，如易科罰金，以新臺
幣壹仟元折算壹日。
    事  實
一、甲○○曾因施用第二級毒品案件，先後經本院93年度易字第
    1121號刑事判決判處有期徒刑5 月、94年度簡字第2018號刑
    事簡易判決判處有期徒刑6 月，分別確定在案，並經本院97
    年度聲字第1799號裁定應合併執行有期徒刑9 月，甲○○於
    民國95年6 月6 日入監服刑，迄95年9 月30日縮刑期滿執行
    完畢。詎甲○○猶不知悔改，可預見友人宋默君所使用之車
    牌號碼AH-3721 號自用小客車係來路不明之贓物（該車係李
    柏群所有，前於97年9 月14日某時許，在臺北市○○區○○
    街436 巷內某處，失竊），仍於97年9 月16日晚間6 時許，
    在臺北市大安區六張犁捷運站前，向宋默君借得該車使用而
    收受之。嗣於97年10月2 日上午9 時許，經警在臺北市○○
    區○○路541 巷8 號前尋獲該車，並在該車右前車門把手上
    採得指紋數枚，經比對後與甲○○右姆指指紋相符，乃循線
    查悉上情。
二、案經臺北市政府警察局信義分局移請臺灣臺北地方法院檢察
    署檢察官聲請簡易判決處刑，本院認為不宜逕以簡易判決處
    刑，改依通常程序審理。
    理  由
一、證據能力之判斷：
    被告甲○○對於下列各項證據方法，均未爭執其證據能力，
    並同意作為證據（見本院卷第26頁反面至第27頁），本院審
    酌其作成時之情況，認為並無不適當之情事，均得作為證據
    ，合先敘明。
二、認定事實所憑之證據及理由：
    前開犯罪事實，訊據被告甲○○於警詢、偵訊時陳稱向宋默
    君借得該車使用但宋默君未給伊行照之事實（見偵查卷第3
    至5 頁、第61至62頁），並於本院審理中坦承收受贓物之罪
    （見本院卷第26頁反面、第27頁），且經證人李柏群指述其
    所有車牌號碼AH-3721 號自用小客車失竊明確（見偵查卷第
    13至14頁），另有臺北市政府警察局車輛協尋電腦輸入單可
    證李柏群當日報案之事（見偵查卷第17頁），嗣警員於97年
    10月2 日尋獲該車後，製有現場勘查報告、現場圖及車輛照
    片附卷足憑（見偵查卷第20至53頁），在車上採得指紋送內
    政部警政署鑑驗結果，與被告右姆指指紋相符，亦有該署鑑
    驗書1 份在卷可按（見偵查卷第18至19頁），已將該車交由
    李柏群領回，有贓物認領保管單附卷堪考（見偵查卷第16頁
    ）。是被告任意性自白堪認與事實相符，可以採信。綜上，
    本案事證明確，被告收受贓物犯行應堪認定，應予依法論罪
    科刑。
三、論罪科刑之依據：
    核被告所為，係犯刑法第349 條第1 項收受贓物罪。查被告
    曾因施用第二級毒品案件，先後經本院93年度易字第1121號
    刑事判決判處有期徒刑5 月、94年度簡字第2018號刑事簡易
    判決判處有期徒刑6 月，分別確定在案，並經本院97年度聲
    字第1799號裁定應合併執行有期徒刑9 月，被告於95年6 月
    6 日入監服刑，迄95年9 月30日縮刑期滿執行完畢等情，有
    臺灣高等法院被告前案紀錄表附卷可參（見本院卷第4 至18
    頁），是被告於前次徒刑之執行完畢後，5 年以內故意再犯
    本件有期徒刑以上之罪，為累犯，應依法加重其刑。爰審酌
    ：(一)被告可預見其友人宋默君出借之車輛來路不明，竟因遭
    通緝亟需他人車輛代步，而予以收受，致失主李柏群難以尋
    回該車，損害非輕；(二)惟該車失竊半月餘，即為警尋獲，並
    由李柏群具單領回，損害未至擴大；(三)且被告於本院審理中
    坦承犯罪，態度尚可，且等一切情狀，量處如主文所示之刑
    ，並諭知易科罰金之折算標準，以示懲儆。
據上論斷，應依刑事訴訟法第452 條、第284 條之1 、第299 條
第1 項前段，刑法第349 條第1 項、第47條第1 項、第41條第1
項前段，刑法施行法第1 條之1 ，判決如主文。
本案經檢察官簡逸薇到庭執行職務。
中    華    民    國    98    年    5     月    13    日
                  刑事第六庭  法  官  林晏如
上正本與原本無異。
如不服本判決，應於判決送達後10日內向本院提出上訴狀（應抄
附繕本）。告訴人或被害人如對於本判決不服者，應具備理由請
求檢察官上訴，其上訴期間之計算係以檢察官收受判決正本之日
期為準。
                              書記官  楊盈茹
中    華    民    國    98    年    5     月    14    日
附錄本案論罪科刑法條全文：
中華民國刑法第349條
收受贓物者，處 3 年以下有期徒刑、拘役或 5 百元以下罰金。
搬運、寄藏、故買贓物或為牙保者，處 5 年以下有期徒刑、拘役
或科或併科 1 千元以下罰金。
因贓物變得之財物，以贓物論。


司法院資訊處製作；財團法人民間司法改革基金會備份。
